Inventaris van het archief van de Koninklijke Landmacht: Cavalerie: Diverse Onderdelen, 1840-1940
Nationaal Archief, Den Haag
- 1e Regiment Lanciers, 1849: 4e (1881-1905: 1e) Regiment Dragonders, 1867: Huzaren; 1848-1940, 7
  - Orderboeken van het regiment, naderhand het halfregiment., 1848-1933; 396-461,71-76; 41 delen
    - 1863 nov 01 - 18 feb 1865 idem, 405
    - 1865 feb 18 - 29 mrt 1866 idem, 408
    - 1867 jul 12 - 21 dec idem, 410
    - 1868 sep 26 - 02 sep 1869, 411
    - 1869 sep 03 - 30 okt 1870, 412
    - 1875 mrt 27 - 25 okt 1877, 415
    - 1881 jul 06 - 11 dec 1882, 419
    - 1882 dec 12 - 02 feb 1885, 421
    - 1885 feb 03 - 27 aug 1886, 422
    - 1888 apr 19 - 23 jan 1890, 429
    - 1890 jan 24 - 11 aug 1891, 431
    - 1891 aug 13 - 31 dec 1892, 433
    - 1893 jan 01 - 07 mei 1894, 435
    - 1894 mei 08 - 18 mei 1895, 426
    - 1895 mei 18 - 27 feb 1897, 427
    - 1897 mrt 01 - 14 apr 1898, 278
    - 1898 apr 15 - 28 feb 1899, 436
    - 1899 mrt 01 - 17 mrt 1900, 438
    - 1900 mrt 19 - 26 aug 1901, 439
    - 1901 aug 27 - 10 jan 1903, 440
    - 1904 mrt 26 - 31 mei 1905, 443
    - 1905 jun 02 - 14 jul 1906, 290
    - 1906 jul 18 - 14 dec 1907, 450
    - 1907 dec 16 - 19 jun 1909 met register, 448
    - 1909 jun 21 - 11 nov 1910 idem, 455
    - 1910 nov 12 - 18 jul 1912 idem, 454
    - 1912 jul 19 - 24 apr 1914 idem, 461
    - 1917-1919, 71
    - 1919-1922, 72
    - 1922-1925, 73
    - 1925-1929, 74
    - 1929-1932, 75
    - 1932-1933, 76
  - Ingekomen en minuten van uitgaande stukken., 1849-1940; 283,80-158, 344; 82 omslagen en 1 pak
    Voor specificatie zie bijlage bij deze toegang. De stukken zijn afkomstig uit verschillende classificatie-rubrieken.
    - 1849, 283
    - 1851, 80
    - 1852, 81
    - 1856, 82
    - 1859, 83
    - 1860, 84
    - 1863, 85
    - 1865, 86
    - 1867, 87
    - 1868, 88
    - 1870, 89
    - 1871, 90
    - 1872, 91
    - 1873, 92
    - 1874, 93
    - 1875, 94
    - 1876, 95
    - 1877, 96
    - 1878, 97
    - 1879, 98
    - 1880, 99
    - 1881, 100
    - 1882, 101
    - 1883, 102
    - 1884, 103
    - 1885, 104
    - 1886, 105
    - 1887, 106
    - 1888, 107
    - 1889, 108
    - 1890, 109
    - 1891, 110
    - 1892, 111
    - 1893, 112
    - 1894, 113
    - 1895, 114
    - 1896, 115
    - 1897, 116
    - 1898, 117
    - 1899, 118
    - 1900, 119
    - 1901, 120
    - 1902, 121
    - 1903, 122
    - 1904, 123
    - 1905, 124
    - 1906, 344; pak
    - 1906, 125
    - 1907, 126
    - 1908, 127
    - 1909, 128
    - 1910, 129
    - 1911, 130
    - 1912, 131
    - 1913, 132
    - 1914, 133
    - 1915, 134
    - 1916, 135
    - 1917, 136
    - 1918, 137
    - 1919, 138
    - 1920, 139
    - 1921, 140
    - 1922, 141
    - 1924, 142
    - 1925, 143
    - 1926, 144
    - 1927, 145
    - 1928, 146
    - 1929, 147
    - 1930, 148
    - 1931, 149
    - 1932, 150
    - 1933, 151
    - 1934, 152
    - 1935, 153
    - 1936, 154
    - 1937, 155
    - 1938, 156
    - 1939, 157
    - 1940, 158
  - Agenda van ingekomen stukken., 1888 jan 01 - 18 mei 1889; 288; 1 deel
  - Instructie voor de wachtdienst bij gevangenissen., 1858; 159; 1 stuk
  - Brievenboek "geheim"., 1871-1881; 67; 1 deel
  - Controleregister van de regimentspaarden., 1877-1893; 69; 1 deel
  - Manoeuvre-verslagen., 1883-1890, 1893-1895, 1897; 291; 1 omslag
  - Brievenboek "geheim", met inliggend losse minuten van uitgaande geheime brieven. Litt. F2, 1886 okt 10 nr. 192 - 02 dec 1898; 293; 1 deel en 5 stukken
  - Instructies voor het bestrijden van brand., 1889; 160; 2 stukken
  - Agenda van uitgaande geheime stukken., 1892-1898; 294; 1 deel
  - Agenda's van ingekomen en uitgaande stukken geregistreerd met "sectie II"., 1904-1917; 466-497; 9 delen
    - 1904 jan 02 - 25 sep 1906, 466
    - 1906 sep 26 - 25 aug 1908, 465
    - 1908 aug 25 - 07 mrt 1911, 464
    - 1911 mrt 08 - 21 sep 1912, 468
    - 1912 sep 21 - 12 mrt 1914, 493
    - 1914 mrt 12 - 15 jul 1915, 494
    - 1915 jul 15 - 11 aug 1916, 495
    - 1916 aug 09 - 15 apr 1917, 496
    - 1917 apr 15 - 05 okt, 497
  - Ingekomen en minuten van uitgaande stukken, geregistreerd met "Sectie II" en volgnummer., 1906-1917; 347-487; 38 pakken en 12 omslagen
    - 1906 jan - mrt, 347
    - 1906 okt - dec, 345
    - 1907 feb - jul, 349
    - 1907 jul - sep, 353
    - 1907 nov - dec, 352
    - 1908 jan - mrt, 354
    - 1908 mrt - jun, 357
    - 1908 jul - okt, 356
    - 1908 okt - dec, 360
    - 1909 jan - feb, 363; omslag
    - 1909 feb - apr, 359; omslag
    - 1909 apr - sep, 361
    - 1909 jul - sep, 365; omslag
    - 1909 okt - dec, 367
    - 1910 jan - mrt, 372; omslag
    - 1910 mrt omslag, 366
    - 1910 apr - jun, 371
    - 1910 jul - sep, 374
    - 1910 okt - dec, 384
    - 1911 jan omslag, 379
    - 1911 jan - apr, 376
    - 1911 jul - sep, 378
    - 1911 okt - dec, 382
    - 1912 jan - feb, 385; omslag
    - 1912 feb - mrt, 381; omslag
    - 1912 apr - mei, 377; omslag
    - 1912 apr - jun, 373; omslag
    - 1912 jul - sep, 387
    - 1912 okt - dec, 389
    - 1913 jan - mrt, 391; omslag
    - 1913 apr - jun, 390
    - 1913 jul - sep, 394
    - 1913 okt - nov, 395; omslag
    - 1913 okt - dec, 393
    - 1914 jan - apr, 482
    - 1914 apr - jun, 488
    - 1914 jul - sep, 490
    - 1914 okt - dec, 489
    - 1915 jan - apr, 486
    - 1915 apr - jul, 485
    - 1915 jul - sep, 484
    - 1915 okt - dec, 470
    - 1916 jan - apr, 491
    - 1916 apr - jul, 478
    - 1916 jul - sep, 477
    - 1916 sep - dec, 492
    - 1917 jan - mrt, 472
    - 1917 apr - mei, 479
    - 1917 jul - sep, 469
    - 1917 okt - dec, 487
  - Ingekomen en minuten van uitgaande "nota's" en andere eenvoudige berichten., 1906-1913; 348-392; 16 omslagen
    - 1906 jan - jun, 348
    - 1906 okt - dec, 346
    - 1907 apr - jun, 350
    - 1907 jul - sep, 351
    - 1907 okt - dec, 355
    - 1909 jan - mrt, 358
    - 1909 apr - jun, 362
    - 1909 jul - sep, 364
    - 1909 okt - dec, 368
    - 1910 jan - mrt, 369
    - 1910 apr - jun, 370
    - 1910 jul - sep, 375
    - 1910 okt - dec, 386
    - 1911 apr - jun, 380
    - 1911 okt - dec, 383
    - 1913 jan - mrt, 392
  - Ingekomen en minuten van uitgaande stukken "Mobilisatië., 1911-1913; 473-475; 3 omslagen
    - 1911, 475
    - 1912, 474
    - 1913, 473
  - Ingekomen en minuten van uitgaande stukken betreffende "Mobilisatiebeslag"., 1911-1912; 476; 1 omslag
  - Ingekomen stukken "vertrouwelijk/geheim", 1913-1917; 388-483; 5 omslagen
    - 1913, 388
    - 1914, 471
    - 1915, 480
    - 1916, 481
    - 1917, 483
  - Stukken betreffende de geschiedenis van het regiment., 1913-1914, 1918-1919, 1933-1934; 162; 1 omslag
  - Aantekeningen van college's aan de Ecole d'Application de Cavalerie te Saumur, Frankrijk., 1919-1920; 161; 5 katernen
    In het Frans.
  - Regimentsorders ingekomen bij de commandant van het 4e Half-regiment Huzaren., 1938; 467; 1 omslag
- 1e Eskadron van het 4e, 1881-1905: 1e regiment Dragonders, 1867: Huzaren; 1852-1917, 8
  - Orderboeken., 1852-1917; 400-457,70; 16 delen
    - 1852 apr 19 - 08 nov 1853 met register, 400
    - 1878 apr 22 - 12 jun 1880, 416
    - 1881 nov 09 - 27 jul 1883, 418
    - 1883 jul 29 - 02 mrt 1885, 420
    - 1889 okt 17 - 06 feb 1891, 430
    - 1893 jan 13 - 02 apr 1894, 434
    - 1894 apr 03 - 23 apr 1895, 424
    - 1895 apr 24 - 25 mrt 1896, 425
    - 1898 apr 21 - 27 mei 1899, 437
    - 1903 jun 25 - 30 aug 1904, 289
    - 1905 nov 07 - 08 feb 1907, 444
    - 1907 nov 06 - 27 mei 1909, 449
    - 1909 jun 28 - 28 sep 1910, 453
    - 1910 sep 28 - 25 jan 1912, 456
    - 1912 jan 27 - 31 mei 1913, 457
    - 1913-1917, 70
  - Strafregister., 1899-1907; 277; 1 deel
- 2e Eskadron van het 4e, 1881-1905: 1e regiment Dragonders, 1867: Huzaren; 1856-1914, 9
  - Orderboeken., 1856-1914; 403-462; 23 delen
    - 1856 sep 13 - 10 feb 1858 met register, 403
    - 1864 jun 22 - 14 okt 1865 idem, 407
    - 1870 okt 18 - 24 dec 1871, 413
    - 1871 dec 25 - 21 aug 1873, 414
    - 1880 mei 04 - 18 dec 1881, 417
    - 1881 dec 19 - 07 jun 1883, 280
    - 1883 jun 08 - 11 jan 1885, 279
    - 1886 jul 16 - 28 apr 1887, 423
    - 1888 mrt 13 - 27 jul 1889, 428
    - 1889 jul 29 - 26 aug 1890, 285
    - 1890 aug 27 - 23 mei 1891, 432
    - 1891 mei 26 - 14 dec, 284
    - 1900 apr 26 - 13 apr 1901, 286
    - 1901 apr 15 - 25 mei 1902, 441
    - 1902 mei 27 - 04 jun 1903, 295
    - 1903 jun 05 - 29 jun 1904, 442
    - 1905 aug 08 - 28 aug 1906, 445
    - 1906 aug 29 - 11 jan 1908, 447
    - 1908 jan 11 - 10 jun 1909, 452
    - 1909 jun 11 - 02 sep 1910, 451
    - 1910 sep 03 - 07 feb 1912, 458
    - 1912 feb 08 - 13 aug 1913, 459
    - 1913 aug 19 - 08 aug 1914, 462
- 4e Eskadron van het 4e, 1881-1905: 1e regiment Dragonders, 1867: Huzaren; 1871-1874, 10
  - Orderboek van het 4e eskadron van het regiment., 1871-1874; 68; 1 deel
- Detachement van het 4e regiment Huzaren te Deventer; 1906-1911, 11
  - Orderboek., 1906 apr 09 - 21 nov 1911; 446; 1 deel
- Garnizoenscommandant Deventer; 1911-1920, 12
  - Orderboek., 1912 nov 09 - 15 dec 1920; 460; 1 deel
  - Register van uitgegane nota's van het 4e regiment Huzaren, 1911-1914, voortgezet als orderboek van het garnizoen te Deventer, 1919 mrt - sep., 1911-1914, 1919; 463; 1 deel
- 2e Regiment Lanciers; 1846-1849, 13
  - Ingekomen stukken., 1846, 1848-1849; 77-79; 3 omslagen
    Voor specificatie zie bijlage bij deze toegang.
    - 1846, 77
    - 1848, 78
    - 1849, 79
- 5e Regiment Dragonders; 1866-1867, 14
  - Orderboek., 1866 jun 07 - 31 mei 1867; 409; 1 deel
- Regiment Wielrijders; 1924-1939, 15
  - Ongeclassificeerde stukken, 15.1
    - Stukken betreffende de opleiding van ordonnansen bij het regiment., 1926; 163; 1 omslag
    - Stukken betreffende voorgenomen opheffing van de opleidingscompagnie., 1928; 164; 2 stukken
    - Stukken betreffende de uitreiking van een vaandel aan het regiment., 1928-1929; 165; 1 omslag
    - Stukken betreffende de organisatie van pantserauto-formaties., 1929; 166; 1 omslag
    - Stukken betreffende de viering van het 10-jarig bestaan van het regiment., 1932; 167; 1 omslag
    - Instructie voor het bewaren en verzorgen van vaandels en standaarden, met geleidebrief van de minister van Defensie. Afdruk., 1932; 168; 2 stukken
    - Stukken betreffende de uitrusting van het regiment met motorrijwielen., 1932; 169; 1 omslag
    - Stukken betreffende de reorganisatie van de opleiding van dienstplichtigen bij de infanterie., 1933; 170; 1 omslag
    - Stukken betreffende de viering van het 15-jarig bestaan van het regiment., 1937; 171; 1 omslag
    - Stukken betreffende de beproeving van motoren met zijspan., 1937; 172; 1 omslag
    - Stukken betreffende de opneming van secties mortieren 8 cm. in de organisatie van de bataljons wielrijders., 1937; 173; 1 omslag
    - Stukken betreffende de beproeving van een tas voor het vervoer per fiets van het lichtpistool., 1937; 174; 1 omslag
    - Stukken betreffende proeven met het vervoer van bagage op motorrijwielen., 1937; 175; 1 omslag
    - Brief van de commandant van het regiment Grenadiers betreffende het vervoer van een geladen pantser-afweer-geweer., 1937; 176; 1 stuk
    - Correspondentie tussen de regimentscommandant en de Inspecteur der Cavalerie betreffende proeven met zijspancombinaties en solomotoren en het pantser-afweer-geweer., 1938; 177; 2 stukken
    - Verslag van de militaire tentoonstelling te 's-Hertogenbosch, met minuut van geleidebrief van de regimentscommandant aan de minister van Defensie., 1938; 178; 1 stuk
  - Geclassificeerde stukken, 15.2
    - Geheim, 15.2.1
      - Stukken betreffende de oprichting en organisatie van de lichte brigade., 1924; 179; 2 stukken
      - Stukken betreffende de aanschaf van een geïmproviseerde keukenwagen., 1925-1926; 179A; 1 omslag
      - Stukken betreffende de kaderopleiding bij het regiment., 1928; 180; 1 omslag
      - Nota van de regimentscommandant aan de Inspecteur der Infanterie betreffende de regimentssamenstelling, met bijlagen. Minuut., 1930; 181; 3 stukken
      - Brief van de Commandant van het Veldleger, met kanttekening van de Inspecteur der Cavalerie, betreffende de regeling voor contacten met fabrikanten en leveranciers van legermateriaal. Afdruk., 1935; 182; 1 stuk
      - Stukken betreffende reorganisatie van het regiment., 1935; 183; 1 omslag
      - Stukken betreffende reorganisatie van de mitrailleurpelotons bij het regiment en de verkenningsafdelingen., 1936; 184; 1 omslag
      - Stukken betreffende wijziging van de oorlogsorganisatie wegens de opneming van een sectie mortieren van 8 cm. bij de lichte troepen., 1936; 185; 1 omslag
      - Brieven betreffende de wijziging van de compagnieën wielrijders van de verkenningsafdelingen in eskadrons., 1936; 186; 3 stukken
      - Stukken betreffende de personeelsvoorziening van de eskadrons wielrijders., 1936; 187; 3 stukken
      - Brief van de Inspecteur der Infanterie aan de minister van Defensie betreffende de toevoeging van secties mortieren van 8 cm. aan de bataljons wielrijders en de verkenningsafdelingen, met bijlagen. Afschrift., 1936; 188; 3 stukken
      - Stukken betreffende de beproeving van motoren met zijspan bij het regiment., 1937; 189; 1 omslag
      - Stukken betreffende de opleiding van wielrijders voor de bediening van de mortieren van 8 cm., 1937; 190; 1 omslag
      - Brief van de Commandant van het Veldleger betreffende de munitievoorziening voor het veldleger, met bijlagen. Afdruk., 1937; 191; 3 stukken
      - Stukken betreffende de beproeving van de "Tempo" terreinwagen., 1937; 192; 1 omslag
      - Stukken betreffende de beproeving van de "Solo" en "Solothurm" geweren tegen pantser., 1937-1938; 193; 1 omslag
      - Brief van de directeur der Artillerie-Inrichtingen aan de Inspecteur der Cavalerie betreffende het vervoer van zware mitrailleurs en mortieren op de "tempo" terreinwagen., 1937; 194; 1 stuk
      - Stukken betreffende de aanschaffing van motorrijwielen., 1937-1938; 195; 1 omslag
      - Stukken betreffende de beproeving van motoren met zijspan en geweren tegen pantser., 1938; 196; 1 omslag
      - Brieven betreffende de opleiding van instructeurs voor het infanterie-geschut. Afdruk., 1938; 197; 2 stukken
      - Organisatieschema van regimenten infanterie en het regiment wielrijders, met geleidebrief van de Inspecteur der Cavalerie aan de regimentscommandant., 1938; 198; 2 stukken
      - Brief van de Inspecteur der Cavalerie aan de minister van Defensie betreffende beproeving van motoren met zijspan, met bijlage. Afdruk, 1938; 199; 2 stukken
      - Beschrijving van de oorlogsorganisatie van een mitrailleurcompagnie van een bataljon wielrijders, met geleidebrief van de Inspecteur der Cavalerie aan de regimentscommandant., 1938; 200; 2 stukken
      - Stukken betreffende de toelating van officieren tot een voorbereidingscursus voor de Hogere Krijgsschool., 1938; 201; 3 stukken
      - Stukken betreffende de opleiding van instructeurs voor het infanteriegeschut., 1938; 202; 3 stukken
      - Stukken betreffende een proef met een pantserwagen-hindernis., 1938; 203; 1 omslag
      - Stukken betreffende de invoering van pantser-afweergeschut., 1938; 204; 3 stukken
      - Stukken betreffende de personeelsvoorziening voor de op te richten regimenten wielrijders en huzaren-motorrijder en het 2e eskadron pantserwagens., 1938; 205; 1 omslag
      - Brieven betreffende de verstrekking van munitie van 4,7 cm., 1938; 206; 3 stukken
      - Aanwijzing van de Inspecteur der Infanterie voor de opleiding van personeel voor het pantser-afweergeschut, met bijlagen en geleidecirculaire., 1938; 207; 1 omslag
      - Brief van de Inspecteur der Cavalerie betreffende door hem ontvangen rapporten over oefeningen met het pantser-afweergeschut., 1938; 208; 1 stuk
      - Brief van de Inspecteur der Cavalerie betreffende beproeving van vierwiel-aangedreven trekkers., 1939; 209; 1 stuk
      - Stukken betreffende reorganisatie der wielrijders., 1938-1939; 210; 1 omslag
      - Circulaire van de directeur van het Materieel der Landmacht betreffende de verstrekking van geschut van 4,7 cm., met bijlage. Afdruk., 1939; 211; 2 stukken
      - Stukken betreffende de mobilisatievoorbereiding van de wielrijders., 1939; 212; 1 omslag
      - Brief van de Inspecteur der Cavalerie betreffende de eerste-steen-legging voor nieuwe kazernes. Afdruk., 1939; 213; 1 stuk
      - Brief van de Inspecteur der Cavalerie betreffende de uitrusting van trekkers voor pantser-afweergeschut en voor het korps rijdende artillerie., 1939; 214; 1 stuk
    - Persoonlijk, 15.2.2
      - Beschikking van de commandant van de IIIe divisie betreffende kwijtschelding van krijgstuchtelijke straffen bij de geboorte van een prins(es). Afschrift., 1938; 215; 1 stuk
      - Circulaire van de minister van Defensie betreffende de geheimhouding van militaire gegevens., 1938; 216; 1 stuk
      - Beschikking van de Inspecteur der Cavalerie betreffende kwijtschelding van krijgstuchtelijke straffen bij de geboorte van een prins(es)., 1938; 217; 1 stukl
      - Brief van de Commandant van het Veldleger betreffende de geheimhouding van militaire gegevens in verband met de legering van garnizoenen langs de grenzen, met bijlage., 1938; 218; 2 stukken
      - Brief van de Commandant van het Veldleger, met kanttekening van de Inspecteur der Cavalerie, betreffende de praktische opleiding van jonge officieren. Afschrift., 1938; 219; 1 stuk
      - Brief van de Inspecteur der Cavalerie over gelijktijdige deelname van onderofficieren en officieren aan sportwedstrijden, met bijlage. Afdruk., 1938; 220; 2 stukken
      - Stukken betreffende de ontvangst van het concentratietelegram "blauw"., 1939; 221; 1 omslag
      - Brief van de Commandant van het Veldleger, met kanttekening van de Inspecteur der Cavalerie, betreffende de omgang van officieren met buitenlandse militairen. Afdruk., 1939; 222; 1 stuk
- 1e Regiment Wielrijders; 1939-1940, 16
  - Beschikking van de commandant van de lichte divisie betreffende de bekendmaking van het dagrooster van de eskadrons en compagnieën aan de korpsbureaus., 1939; 223; 1 stuk
  - Stukken betreffende verlening van verlof aan in België wonende militairen., 1940; 224; 1 omslag
  - Circulaire van de Commandant van het Veldleger betreffende de benoeming van inlichtingenofficieren. Afdruk., 1939; 225; 1 stuk
  - Circulaire van de commandant van de lichte divisie met inlichtingen over Duitse sabotage in Polen. Afdruk., 1940; 226; 1 stuk
  - Stukken betreffende de geest onder de manschappen tijdens de verhoogde paraatheid in april 1940., 227; 1 omslag
  - Bekendmaking van de regimentscommandant betreffende het 18-jarig bestaan van het regiment. Minuut., 1940; 228; 1 stuk
  - Brief van de commandant van het Ie bataljon van het regiment aan de commandant van de lichte divisie betreffende de bataljonstaak bij optreden van een "vijfde colonne" te Roermond. Afschrift., 1940; 229; 1 stuk
  - Brief van de regimentscommandant aan de commandant van de lichte divisie betreffende de dienstvervulling van rmr. H.A.M. Latour als commandant van het IIIe bataljon. Minuut., 1940; 230; 1 stuk
  - Bekendmaking van de regimentscommandant betreffende de capitulatie. Afdruk., 1940; 231; 1 stuk
- 2e Regiment Wielrijders; 1940, 17
  - Ongeclassificeeerde stukken, 17.1
    - Circulaire van de commandant van de lichte divisie betreffende de vergoeding van inkwartiering, legering en stalling. Afdruk., 1940; 232; 1 stuk
    - Correspondentie tussen de regimentscommandant en de R.V. Middenstandsbond betreffende de aanbieding van twee vlaggen met wimpels., 1940; 233; 2 stukken
    - Beschikking van het hoofd van sectie V van het Algemeen Hoofdkwartier, met kanttekening van de sectie O en O van de lichte divisie, betreffende regeling van de militaire zwemexamens, met bijlage. Afdruk., 1940; 234; 2 stukken
    - Instructie van de Inspecteur der Infanterie betreffende de schietopleiding geweer en karabijn, met geleidecirculaire van de commandant van de lichte divisie. Afdruk., 1940; 235; 2 stukken
    - Circulaire van de Commandant van het Veldleger, met kantbrief van de commandant van de lichte divisie, betreffende de bestrijding van vlektyphus. Afdruk., 1940; 236; 2 stukken
    - Circulaire van de Opperbevelhebber, met kantbrief van de commandant van de lichte divisie, betreffende het met groot verlof zenden van dienstplichtigen en reserve-personeel. Afdruk., 1940; 237; 2 stukken
    - Bekendmaking van de Commandant van het Veldleger, met kantbrief van de commandant van de lichte divisie, betreffende de capitulatie., 1940; 238; 2 stukken
    - Instructie van de Opperbevelhebber, met kantbrief van de commandant van de lichte divisie, betreffende de registratie van eigendommen van geïnterneerden. Afdruk., 1940; 239; 1 stuk
    - Instructie van de Opperbevelhebber, met kanttekening van de commandant van de lichte divisie, over het voeren van gesprekken met Duitse militairen., 1940; 240; 1 stuk
    - Brief van de commandant van het regiment Cavalerie en Wielrijders betreffende de naam van het uit de voormalige regimenten wielrijders gevormde bataljon., 1940; 241; 1 stuk
    - Stukken betreffende het afleggen van de verklaring op erewoord., 1940; 242; 1 omslag
    - Stukken betreffende de verlening van groot verlof aan in België wonende militairen., 1940; 243; 1 omslag
    - Circulaire van de commandant van de lichte divisie betreffende het groeten van Duitse officieren. Afdruk., 1940; 244; 1 stuk
    - Stukken betreffende onderzoeken naar verloren goederen en beschadigde barakken., 1940; 245; 1 omslag
    - Brieven betreffende door het Algemeen Hoofdkwartier gevraagde inlichtingen over Duitse strafrechtelijke onderzoeken., 1940; 246; 2 stukken
    - Brief van de commandant van de lichte divisie betreffende de toekomst van het beroepspersoneel., 1940; 247; 1 stuk
    - Brief van de commandant van de lichte divisie betreffende reorganisatie van het regiment Cavalerie en Wielrijders. Afdruk., 1940; 248; 1 stuk
  - "Persoonlijk" geclassificeerde stukken, 17.2
    - Circulaire van de minister van Defensie betreffende geheimhouding van militaire gegevens, met geleidebrief van de Inspecteur der Cavalerie., 1939; 249; 2 stukken
    - Stukken betreffende het verbod op gezamenlijke deelneming van officieren en onderofficieren aan sportwedstrijden., 1939; 250; 1 omslag
    - Brief van de Commandant van het Veldleger, met kanttekening van de Inspecteur der Cavalerie, betreffende de omgang van officieren met buitenlandse militairen. Afdruk., 1939; 251; 1 stuk
    - Brief van de regimentscommandant aan de Inspecteur van de Geneeskundige Dienst betreffende de bevoegdheid van de chef van de geneeskundige dienst om verlof te verlenen. Minuut., 1939; 252; 1 stuk
    - Brief van de Inspecteur der Cavalerie betreffende patrouilles ten oosten van de Maas., 1940; 253; 1 stuk
    - Circulaires betreffende mobilisatieclubs, met geleidebrief van de commandant van het IIIe legerkorps. Afdruk., 1940; 254; 3 stukken
    - Stukken betreffende een grensoverschrijding door een patrouille van het regiment., 1940; 255; 1 omslag
    - Circulaire van de commandant van de lichte divisie betreffende sabotage-methoden van Duitsers tijdens de veldtocht in Polen., 1940; 256; 1 stuk
    - Instructie van de commandant van de lichte divisie betreffende voordrachten voor de Militaire Willemsorde., 1940; 257; 1 stuk
- 1e Regiment Huzaren-Motorrijders; 1938-1940, 18
  - Instructie van de territoriaal bevelhebber voor de commandant van het bewakingsdetachement van het noodlandingsterrein Harskamp., 1938; 258; 1 stuk
  - Aantekening betreffende de samenstelling van een regiment huzaren-motorrijders. Afdruk., 1938; 259; 1 stuk
    Bijlage bij een niet meer aanwezige brief van de minister van Defensie.
  - Aantekening betreffende de geschiedenis van het regiment., 1940; 260; 1 stuk
- 2e Regiment Huzaren-Motorrijders; 1939-1940, 19
  - Rapport van de commandant van het eskadron pantser-afweergeschut van het regiment over de mobilisatie., 1939; 261; 1 stuk